【裁判字號】    97,聲,454
【裁判日期】    970430
【裁判案由】    返還提存物
【裁判全文】
臺灣桃園地方法院民事裁定               97年度聲字第454號
聲  請  人  葉大殷律師即合揚建設股份有限公司破產管理人
            謝天仁律師即合揚建設股份有限公司破產管理人
            歐宇倫律師即合揚建設股份有限公司破產管理人
相  對  人  甲○○
上列當事人間返還提存物事件，本院裁定如下：
    主  文
本院八十五年度存字第一六七三號提存事件聲請人所提存華南商
業銀行內湖分行無記名可轉讓定期存單貳紙（編號HN25563 、
25564 ，面額各新台幣壹拾萬元，合計新台幣貳拾萬元），准予
返還。
    理  由
一、按訴訟終結後，供擔保人證明已定20日以上之期間，催告受
    擔保利益人行使權利而未行使者，法院應依供擔保人之聲請
    ，以裁定命返還其提存物，民事訴訟法第104 條第1 項第3
    款前段定有明文；又依同法第106 條前段，前開規定於其他
    依法令供訴訟上之擔保者準用之。前開所謂之「訴訟終結」
    ，應從廣義解釋，包括執行程序在內，如債權人確已聲請撤
    回假扣押執行之聲請，復定20日以上之期間催告受擔保利益
    人行使權利而未行使者，應認已構成上開訴訟終結之要件，
    債權人自得聲請返還其因聲請假扣押而提供之擔保金。
二、聲請人意旨略以：聲請人前遵本院85年度全一字第1738號民
    事裁定以本院85年度存字第1673號提存事件提存華南商業銀
    行內湖分行無記名可轉讓定期存單，面額合計新台幣（下同
    ）200,000 元供作擔保，而聲請對相對人之財產為假扣押之
    強制執行在案。茲因聲請人認無續為假扣押之必要，業已撤
    回假扣押強制執行之聲請及撤銷假扣押裁定，並定一定期間
    催告受擔保利益人於收受通知後21日內行使權利，本件受擔
    保利益人受通知而未為行使，爰依民事訴訟法第106 條準用
    第104 條第1項第3款規定，請求返還擔保金。
三、經本院依職權調閱本院85年度全一字第1738號、85年度執全
    字第1317號卷宗，聲請人已於93年6 月24日撤回該假扣押之
    強制執行，揆諸前開說明，足見本件已合乎前述「訴訟終結
    」之要件。其次，聲請人主張其已定20日以上之期間通知相
    對人行使權利，亦有其所提出相對人戶籍謄本、台北三張犁
    郵局第1066號存證信函及回執各乙份附卷可稽。再查，相對
    人雖經定期為前開催告，惟其迄今並未行使權利乙節，有臺
    灣台北地方法院97年4 月10日北院隆文人字第0970002954號
    函在卷可憑。綜上，聲請人聲請返還擔保金，核無不合，應
    予准許。
中    華    民    國    97    年    4     月    30    日
                       民事第三庭法  官  林曉芳
以上正本係照原本作成
如不服本裁定應於送達後10日內向本院提出抗告狀，並繳納抗告
費新臺幣1,000元
中    華    民    國    97    年    4     月    30    日
                                 書記官  邱飛鳴


司法院資訊處製作；財團法人民間司法改革基金會備份。
